# bot处理

提问人：liubin988513 时间：2012-10-07 13:41:15
请教陈老师，国际准则解释 12 号例题 2 里面那个预计第 8 年支出的重铺路面支出，例题是每年均匀计提预计负债。能否在第 3 年全额计提，借方计入长期待摊费用，后面均匀摊销？？？与例题 1 的区别，是因为例题 1 重铺路面明确将产生收入，需要按照收入准则确认收入，所以实际发生确认？？？还有，预计未来重铺里面实际利率怎么计算呢

回答人：chenyiwei
IFRIC 12的例题 1 和例题 2 在“重铺路面”的事实背景上有所不同。例题 1 （金融资产模式）是在BOT合同中明确约定到第八年末必须重铺路面，并且重铺路面将产生收入；而例题 2 （无形资产模式）是在BOT合同中约定在路面磨损到一定程度时必须重铺路面，而运营方预计第八年末将达到合同所约定的需要重铺路面的磨损程度。 因此，在例题 2 中，重铺路面的义务是随着路面的磨损而逐步累积起来的，并非在该公路通车时就已经实际形成的现时义务，如果在第三年就一次性确认长期待摊费用和相应的负债，则此处的负债不符合“现时义务”的定义，不应确认。而是只能在公路通车后至重铺路面之前这段时间内逐期计提，计入各该期间的损益，而不会形成一项长期待摊费用。 在例题 1 中，实际上第八年末重铺路面已经成为一项合同义务，但更多地是承诺性质，因为可以确认收入，所以更多地类似于待执行合同，相关成本在确认与重铺路面的劳务相关的收入时一次性计入当期损益。

回答人：chenyiwei
回复 liubin988513 的帖子
将每一年度应确认的收入（即应收款项的增加额）减去该年度实际收到的金额，求得应收款项各年度的变动净额（不含利息），并假设此类增减变动均在年末发生，使现金流量的净现值等于零的折现率即为6.18%。具体金额为：第 1 、 2 年末（-525万元）；第 3 ～ 7 年末、第 9 ～ 10年末均为 188 万元（ 200 －10*(1+20%)）；第 8 年末 78 万元（ 200 －110*(1+10%)）。

提问人：liubin988513 时间：2012-10-09 16:56:53
谢谢陈老师。6.18/100实际利率我会计算。预计未来重铺路面折现率按照这个？？如果无形资产模式，那折现率按照哪个呢？？

回答人：chenyiwei
应是该运营商借入 6 年期借款所适用的利率。